【裁判字號】    97,交聲,628
【裁判日期】    970509
【裁判案由】    聲明異議
【裁判全文】
臺灣臺中地方法院交通事件裁定         97年度交聲字第628號
原處分機關  交通部公路總局臺中區監理所
異  議  人
即受處分人  甲○○
上列受處分人因違反道路交通管理處罰條例案件，對於交通部公
路總局臺中區監理所民國九十七年二月十二日所為之裁決（中監
違字第裁60-AB0000000號裁決書），聲明異議，本院裁定如下：
    主  文
異議駁回。
    理  由
一、原處分意旨略以：受處分人即異議人（下稱受處分人）甲○
    ○於民國九十六年十二月一日二十一時五十七分許，駕駛車
    牌號碼2851-SJ號自小客車，沿臺北市○○○路由南往北行
    駛至興安街口處，因闖紅燈之違規事實，經臺北市警察局交
    通警察大隊員警開立北市警交大字第AB0000000號舉發違反
    道路交通管理事件通知單逕行舉發，並經臺北市政府警察局
    松山分局於九十七年一月二十九日以北市警松分交字第0973
    0029500號函查覆本案違規事實明確，故以受處分人違反道
    路交通管理處罰條例第五十三條第一項規定，於九十七年二
    月十二日以中監違字第裁60-AB0000000號裁決書裁處罰鍰新
    臺幣（下同）二千七百元，並依道路交通管理處罰條例第六
    十三條第一項第三款規定記違規點數三點，於法並無不合等
    語。
二、受處分人甲○○之異議理由要以：本件受處分人於上開時地
    駕駛自小客車，因駛越停止線經線圈感應，電腦判讀闖紅燈
    。惟依據道路交通標誌標線號誌設置規則第二百二十一條：
    「行車管制號誌，至少應有一燈面設於遠端左側，且距近端
    停止線十公尺以上.... 」，則依當日違規照片判讀車輛時
    速為三十二公里，依前述數據反覆測試，因行車管制號誌未
    依規定設置，致駕駛人未能有充分緩衝時間停駛，是不服原
    處分，爰依法聲明異議。
三、按汽車駕駛人，行經有燈光號誌管制之交岔路口闖紅燈者，
    處新臺幣一千八百元以上五千四百元以下罰鍰；有上開情形
    者，並記違規點數三點，道路交通管理處罰條例第五十三條
    第一項、第六十三條第一項第三款定有明文。經查：受處分
    人於上開時地駕車行經有燈光號誌管制之交岔路口闖紅燈之
    違規事實，有原舉發機關之舉發違反道路交通管理事件通知
    單及違規照片一張在卷可稽。雖受處分人以上開情詞置辯，
    惟依卷附臺北市政府警察局松山分局九十七年一月二十九日
    北市警松分交字第09730029500號函說明：「本案經查係依
    據採證照片舉發，2851-SJ號自小客車於96年12月1日21時57
    分，沿臺北市○○○路（南往北）行駛至興安街口時，於紅
    燈亮起，駛越停止線經線圈感應，偵測電腦判讀闖紅燈，電
    腦啟動採證於第1秒8拍攝第1張採證照片，復於第3秒3拍攝
    第2張，臺端車輛仍以時速32公里行駛，依據交通部82年4月
    22日交路（82）字第009811號函示略以：『車輛面對圓形紅
    燈時仍逕予穿越路口至銜接路段，含左轉、直行、迴轉及右
    轉（依箭頭綠燈允許行駛者除外）即視為闖紅燈之行為。』
    規定，本案車輛已違反道路交通管處罰條例第53條屬實，本
    分局執勤員警據以執法舉發並無不當」等語；及臺北市交通
    管制工程處九十七年二月十三日北市交工設字第0973073670
    0號書函亦說明：「臺端反應復興北路與興安街口（南往北
    ）號誌設置不當案，經查案址地點依據道路交通標誌標線號
    誌設置規則於近端及遠端路口各設置一處（如附圖），可供
    駕駛人清楚辨識，設置尚無不當之處，請仍依號誌燈號行駛
    」等語，可知受處分人辯稱因行車管制號誌設置不當導致其
    闖紅燈云云，並不可採。本件受處分人闖紅燈違規事實既屬
    明確，則原處分機關依據道路交通管理處罰條例第五十三條
    第一項、第六十三條第一項第三款規定，裁處受處分人罰鍰
    二千七百元並記違規點數三點，於法有據，並無不合。本件
    異議為無理由，應予駁回。
四、據上論斷，應依道路交通管理處罰條例第八十七條第二項，
    道路交通案件處理辦法第十九條規定，裁定如主文。
中    華    民    國    97    年    5     月    9     日
                        交通法庭  法  官  蔡建興
上正本證明與原本無異。
如不服本裁定，應於送達後五日內，向本院提出抗告狀。
                                  書記官  黃英寬
中    華    民    國    97    年    5     月    9     日


司法院資訊處製作；財團法人民間司法改革基金會備份。
